臺灣高等法院刑事判決
111年度上訴字第2642號
上  訴  人  
即  被  告  洪士豐

選任辯護人  陳宏銘律師
上列上訴人因洗錢防制法等案件，不服臺灣士林地方法院111年
度金訴字第114號，中華民國111年5月10日第一審判決（起訴案
號：臺灣士林地方檢察署110年度偵字第14396號），提起上訴，
本院判決如下：
    主  文
上訴駁回。
    事實及理由
一、經本院審理結果，認為第一審判決以上訴人即被告洪士豐幫
    助犯洗錢防制法第14條第1項之洗錢罪，處有期徒刑4月，併
    科罰金新臺幣（下同）2萬元，罰金如易服勞役，以1千元折
    算1日。其認事用法及量刑均無不當，應予維持，並引用第
    一審判決書記載之事實及理由（如附件）。
二、被告上訴意旨略以：被告僅係單純將系爭玉山銀行與合作金
    庫銀行等提款卡與密碼遺失，但因遺失時，該等帳戶内所留
    餘額不多情況下，被告遲至110年6月21日至台北市政府警察
    局内湖分局文德派出所報案辦理遺失程序，本案之情形實與
    一般幫助詐欺與洗錢，將金融人頭帳戶提供與詐騙集團使用
    情況不同，原審無任何實質證據與合理理由，得據以推斷被
    告有幫助詐欺與洗錢罪等之直接故意與未必故意，基於無罪
    推定原則與罪疑惟輕原則，應為無罪諭知云云。
三、上訴駁回之理由
　㈠被告所有玉山銀行帳戶及合作金庫銀行帳戶供詐欺集團持為
    詐騙李宜菁等3人使用
　　本件玉山銀行帳戶及合作金庫銀行帳戶均為被告申請設立，
    嗣經詐欺集團成員持以詐騙李宜菁等3人，致其等陷於錯誤
    ，依指示匯款至本件玉山銀行帳戶及合作金庫銀行帳戶，旋
    遭以提款卡提領等事實，均經被告供承或不爭執在卷（見原
    審卷第30頁），且經證人即告訴人李宜菁、謝旋、證人即被
    害人黃偉誌於警詢證述其等遭詐欺之經過明確（見偵卷第27
    至28、42至43、56至57、62至64頁），並有李宜菁提供之新
    臺幣活期餘額、通話紀錄及新臺幣交易明細擷圖、謝旋提供
    之通話紀錄、網購下單網站及鳳山綜活儲存款-薪轉明細擷
    圖、黃偉誌提供之通話紀錄擷圖、永豐銀行櫃員機交易明細
    （見偵卷第35至36、46至48、67、70至73頁），及合作金庫
    商業銀行新湖分行110年7月23日合金新湖字第1100002177號
    函附新開戶建檔登錄單及歷史交易明細查詢結果、玉山銀行
    集中管理部110年7月28日玉山個（集）字第1100052022號函
    附帳戶開戶資料及交易明細表（見偵卷第15至16、18至21頁
    ）在卷可按，是被告所有本件玉山銀行帳戶及合作金庫銀行
    帳戶，確供詐欺集團持為詐騙李宜菁等3人使用，此部分事
    實首堪認定。
　㈡被告雖否認提供上開銀行帳戶、提款卡及密碼予詐欺集團，
    惟查
　⒈被告自承本件玉山銀行帳戶及合作金庫銀行帳戶內已無款項
    （見偵卷第84頁），可認被告實際上已無使用該2帳戶提款
    卡提款之必要與可能，則其辯稱係因將該2帳戶提款卡隨身
    攜出之情節，已非合理。
　⒉被告就其何以要將該2帳戶提款卡隨身攜出原因，先供稱：「
    （問：你說提款卡沒錢，那你為何要帶提款卡出門？）因為
    那兩天我缺錢，我跟朋友借錢，帶提款卡出門的目的就是為
    了朋友匯錢進來我可以去領」云云（見偵卷第85頁），後改
    稱：因為當時我本來要去電視台應徵工作，電視台需要薪資
    轉帳，我帶提款卡是準備要給他們到時候拷貝的動作云云（
    見原審卷第56頁），前後所述不一，且衡諸常情，應徵工作
    何須攜帶提款卡前往，所辯情節不合常情，自難遽信。
　⒊參諸被害人匯入本件玉山銀行帳戶及合作金庫銀行帳戶前，
    其帳戶內餘額分別僅75元（合作金庫銀行帳戶，見偵卷第21
    頁）、20元（玉山銀行帳戶，見偵卷第16頁），有本件合作
    金庫銀行帳戶歷史交易明細查詢結果、玉山銀行帳戶交易明
    細表在卷可稽，此與一般帳戶持用人將帳戶提供他人使用時
    ，係提供內無餘額之帳戶情形相符，則被告在已無使用該帳
    戶提款卡之情形下，仍特意將上開2帳戶之提款卡一起攜出
    ，所為舉措亦非合理。
　⒋因提款卡僅需由持用人輸入密碼即可使用，無需驗明身分，
    且密碼數目有可能六碼或八碼，而被告陳稱本件玉山銀行帳
    戶及合作金庫銀行帳戶之提款卡密碼為其出生年月日之數字
    ，因該6位數字之排列組合可能性甚多，若非經被告告知密
    碼，取得上開提款卡之人應無從知悉該組由被告自行擇定之
    密碼，並使用提款卡提領被害人匯入之款項，堪信本案帳戶
    之提款卡及密碼應係被告交付他人使用無誤，此部分事實亦
    堪認定。
　⒌至被告雖辯稱：係因其剛好將身分證影本與上開2提款卡放在
    一起並同時遺失云云，然被告就其何以故意將身分證影本與
    上開2帳戶提款卡放在一起之原因，於偵查中稱：因為我常
    常忘記提款卡密碼多少，我的提款卡密碼就是我的出生年月
    日，身分證影本可以提醒我云云（見偵卷第85頁），然被告
    於偵查中及本院準備程序既能直言提款卡密碼係其出生年月
    日而未有遲疑（見偵卷第85頁及本院卷第84頁），顯見該提
    款卡所設定之密碼為被告所熟記，被告實無擔心遺忘而刻意
    將其身分證影本與提款卡同置之必要；被告嗣於原審及本院
    審理中改口辯稱：身分證影本是因為我剛好要去電視台應徵
    工作，才將身分證拷貝，用夾鍊袋與提款卡一起裝著云云（
    見原審卷第56頁），然而被告攜帶上開物品既係要去第四台
    應徵工作所用，又豈會不知何時遺失，其上開所辯自難採信
    。
　⒍詐騙正犯為避免遭檢警循資金流向查獲身分，因此，詐騙正
    犯詐騙被害人後，會指定被害人將款項匯入他人帳戶後再予
    提領；復因一般人發現帳戶遺失後，為免存款遭盜領或帳戶
    遭盜用，通常會立即辦理掛失程序，是當詐騙正犯要求被害
    人將款項匯入指定帳戶時，應已確認指定帳戶之所有人不會
    辦理掛失程序，以免被害人將款項匯入該帳戶後，因帳戶所
    有人辦理掛失而無法提領犯罪所得，換言之，詐騙正犯通常
    不會使用來路不明之帳戶；倘被告並未將上開帳戶之提款卡
    及密碼交付予詐欺集團，則不明人士即取得上開帳戶提款卡
    及密碼之人應均無從預期被告發現提款卡遺失及辦理掛失之
    時間，則詐欺集團當無指示詐騙被害人將款項匯入本案帳戶
    之可能；惟李宜菁等人遭受詐騙時，詐欺集團指定將款項匯
    入本案玉山銀行及合作金庫銀行帳戶，足見詐欺集團使用上
    開提款卡及密碼取款時均確知被告並未掛失或報警，被告偵
    查中亦供承於110年6月15日即發現提款卡遺失，但沒有什麼
    錢就不去在意等語（見偵卷第84頁），亦與常情一般人知悉
    提款卡遺失應會立即去電銀行或警局辦理相關掛失事務迥異
    ，益徵被告確將上開2帳戶提款卡及密碼交予詐欺集團供取
    款及洗錢之用，其幫助犯意，殊甚灼然。
　⒎在金融機構開立帳戶、請領存摺及提款卡使用，係針對個人
    身分之社會信用而予以資金流通，具有強烈之屬人性格，而
    金融帳戶作為個人理財之工具，申請開設並無任何特殊之限
    制，一般民眾均得以存入最低開戶金額之方式申請使用，且
    同一人得在不同之金融機構申請數個帳戶使用，乃眾所週知
     之事實；依一般人之社會經驗，若遇陌生人捨以自己名義
    申 請帳戶，反向不特定人蒐集金融帳戶使用，衡情應對該
    帳戶 是否供合法使用一節有所懷疑，且近年詐騙犯案猖獗
    ，利用 帳戶掩飾、隱匿詐財贓款之事，迭有所聞。查本件
    被告具有 高職畢業程度之學歷，且有相當工作經驗，業據
    其所供承在卷（見偵卷第8頁、原審卷第56頁），是依被告
    之智識程度及社會經歷，應可預見其將本件玉山銀行帳戶及
    合作金庫銀行帳戶之提款卡及密碼提供予某真實姓名年籍資
    料不詳綽號之成年人，極可能被利用作為詐欺、洗錢之犯罪
    工具，以此製造金流之斷點，而無從追查犯罪所得之去向，
    以掩飾或隱匿該等犯罪所得，竟仍將上開2帳戶提款卡及密
    碼交付身分不詳之成年人使用，顯有容認其發生之本意，足
    認被告具有幫助詐欺取財、幫助洗錢之不確定故意，亦堪認
    定。
  ㈢原審同此見解，認被告以一提供提款卡、密碼之幫助行為犯
    幫助詐欺取財罪及幫助洗錢罪，而依想像競合犯從一重論以
    幫助洗錢罪，核其認定尚無違誤；茲被告仍以遺失提款卡為
    辯而提起上訴，本院自難憑採。被告上訴猶執前詞否認犯罪
    ，要無理由，應予駁回。
四、據上論結，應依刑事訴訟法第368條、第373條，判決如主文
    。
本案經檢察官侯千姬到庭執行職務。
中　　華　　民　　國　　111 　年　　11　　月　　30　　日
                  刑事第十二庭  審判長法　官  陳如玲
                                      法　官  蔡如惠
                                      法　官  廖建瑜
以上正本證明與原本無異。
如不服本判決，應於收受送達後20日內向本院提出上訴書狀，其
未敘述上訴之理由者並得於提起上訴後20日內向本院補提理由書
（均須按他造當事人之人數附繕本）「切勿逕送上級法院」。　
                                      書記官  邵佩均
中　　華　　民　　國　　111 　年　　11　　月　　30　　日
附件　　　　　　　　　　　　　　　　　　　
臺灣士林地方法院刑事判決
111年度金訴字第114號
公  訴  人  臺灣士林地方檢察署檢察官
被      告  洪士豐


上列被告因違反洗錢防制法等案件，經檢察官提起公訴（110年
度偵字第14396號），本院判決如下：
    主  文
洪士豐幫助犯洗錢防制法第十四條第一項之洗錢罪，處有期徒刑
肆月，併科罰金新臺幣貳萬元，罰金如易服勞役，以新臺幣壹仟
元折算壹日。
    事  實
一、洪士豐雖得預見提供金融機構帳戶之提款卡及密碼等物件予
    不明人士使用，該帳戶即可能作為他人收受及提領詐欺取財
    等特定犯罪所得使用，而他人提領後亦將產生遮斷資金流動
    軌跡以逃避國家追訴、處罰之效果，竟仍基於幫助洗錢及幫
    助詐欺取財之不確定故意，於民國110年6月15日，將其申請
    開立之玉山商業銀行帳號000-0000000000000號帳戶（下稱
    玉山銀行帳戶）、合作金庫商業銀行帳號000-000000000000
    0號帳戶（下稱合作金庫銀行帳戶）之提款卡及密碼，提供
    予某真實姓名不詳成年人，而可供該成年人或轉手之不明人
    士作為收受及提領詐欺取財所得款項之洗錢工具使用。嗣即
    有真實姓名不詳之成年人意圖為自己不法之所有，基於詐欺
    取財及隱匿特定犯罪所得之洗錢犯意，持上開玉山銀行及合
    作金庫銀行帳戶，分別詐騙李宜菁、謝旋、黃偉誌等人（下
    稱李宜菁等3人）得逞（詐騙之時間、方式、金額等均詳附
    表），並持提款卡將其款項提領一空，而隱匿詐欺所得去向
    。嗣李宜菁等3人發現遭詐報警，始循線查悉上情。
二、案經李宜菁、謝旋訴由臺北市政府警察局內湖分局報請臺灣
    士林地方檢察署檢察官偵查起訴。
    理  由
壹、證據能力
    本判決下列所引用被告以外之人於審判外所為之供述證據，
    被告洪士豐均同意有證據能力（見本院卷第30至32、52至54
    頁），本院審酌上開證據資料作成時之情況，尚無違法不當
    及證明力明顯過低之瑕疵，而認為以之作為證據應屬適當，
    依刑事訴訟法第159 條之5 第1項規定，均有證據能力。其
    餘認定本案犯罪事實之非供述證據（詳後述），查無違反法
    定程序取得之情，依刑事訴訟法第158 條之4 規定反面解釋
    ，亦具證據能力。
貳、實體部分
一、訊據被告固坦承本件玉山銀行帳戶及合作金庫銀行帳戶提款
    卡及密碼均為其申辦所有，惟否認有何幫助詐欺取財及幫助
    洗錢犯行，辯稱：我是遺失，提款卡可能是我從口袋裡拿東
    西時掉出，遺失時間、地點我不記得，但因提款卡密碼是我
    的生日，而我遺失這2張銀行提款卡同時剛好有遺失身分證
    影本，因為我要去電視台應徵工作，將身分證影本與這2張
    提款卡一起用夾鍊袋裝著，放在褲子口袋裡就一起遺失了云
    云（見本院卷第30、55至56頁）。經查：
(一)本件玉山銀行帳戶及合作金庫銀行帳戶均為被告申請設立，
    嗣經詐欺集團成員持以詐騙李宜菁等3人，致其等陷於錯誤
    ，依指示匯款至本件玉山銀行帳戶及合作金庫銀行帳戶，旋
    遭以提款卡提領等事實，均經被告供承或不爭執在卷（見本
    院卷第30頁），且經證人即告訴人李宜菁、謝旋、證人即被
    害人黃偉誌於警詢證述其等遭詐欺之經過明確（見偵卷第27
    至28、42至43、56至57、62至64頁），並有李宜菁提供之新
    臺幣活期餘額、通話紀錄及新臺幣交易明細擷圖、謝旋提供
    之通話紀錄、網購下單網站及鳳山綜活儲存款-薪轉明細擷
    圖、黃偉誌提供之通話紀錄擷圖、永豐銀行櫃員機交易明細
    （見偵卷第35至36、46至48、67、70至73頁），及合作金庫
    商業銀行新湖分行110年7月23日合金新湖字第1100002177號
    函附新開戶建檔登錄單及歷史交易明細查詢結果、玉山銀行
    集中管理部110年7月28日玉山個（集）字第1100052022號函
    附帳戶開戶資料及交易明細表（見偵卷第15至16、18至21頁
    ）在卷可按，是被告所有本件玉山銀行帳戶及合作金庫銀行
    帳戶，確供詐欺集團持為詐騙李宜菁等3人使用，此部分事
    實首堪認定。
(二)被告雖否認有提供帳戶，並以前詞置辯，然查：
　⒈被告自承本件玉山銀行帳戶及合作金庫銀行帳戶內已無款項
    （見偵卷第84頁），可認被告實際上已無使用該2帳戶提款
    卡提款之必要與可能，則其辯稱係因將該2帳戶提款卡隨身
    攜出之情節，已非合理。而被告就其何以要將該2帳戶提款
    卡隨身攜出原因，一下稱：「（問：你說提款卡沒錢，那你
    為何要帶提款卡出門？）因為那兩天我缺錢，我跟朋友借錢
    ，帶提款卡出門的目的就是為了朋友匯錢進來我可以去領」
    云云（見偵卷第85頁），一下又稱：因為當時我本來要去電
    視台應徵工作，電視台需要薪資轉帳，我帶提款卡是準備要
    給他們到時候拷貝的動作云云（見本院卷第56頁），前後所
    述不一，所辯情節截然不同，已見情虛，自難遽信。
　⒉參諸李宜菁、謝旋、黃偉誌等人將款項分別匯入本件玉山銀
    行帳戶及合作金庫銀行帳戶前，其帳戶內餘額分別僅75元（
    合作金庫銀行帳戶，見偵卷第21頁）、20元（玉山銀行帳戶
    ，見偵卷第16頁），有本件合作金庫銀行帳戶歷史交易明細
    查詢結果、玉山銀行帳戶交易明細表在卷可稽，此與一般帳
    戶持用人將帳戶提供他人使用時，係提供內無餘額之帳戶情
    形相符，則被告在己無使用該帳戶提款卡之情形下，仍特意
    將上開2帳戶之提款卡一起攜出，所為舉措亦非合理。
　⒊因提款卡僅需由持用人輸入密碼即可使用，無需驗明身分，
    而被告陳稱本件玉山銀行帳戶及合作金庫銀行帳戶之提款卡
    密碼為其出生年月日之數字，因該6位數字之排列組合可能
    性甚多，若非經被告告知密碼，取得上開提款卡之人應無從
    知悉該組由被告自行擇定之密碼，並使用提款卡提領被害人
    匯入之款項，堪信本案帳戶之提款卡及密碼應係被告交付他
    人使用無誤，此部分事實亦堪認定。至被告雖辯稱：係因其
    剛好將身分證影本與上開2提款卡放在一起並同時遺失云云
    ，然被告就其何以故意將身分證影本與上開2帳戶提款卡放
    在一起之原因，於偵查中稱：因為我常常忘記提款卡密碼多
    少，我的提款卡密碼就是我的出生年月日，身分證影本可以
    提醒我云云（見偵卷第85頁），然被告於偵查中既能直言提
    款卡密碼係其出生年月日而未有遲疑（見偵卷第85頁），顯
    見該提款卡所設定之密碼為被告所熟記，被告實無擔心遺忘
    而刻意將其身分證影本與提款卡同置之必要，此由被告嗣於
    審理中改口辯稱：身分證影本是因為我剛好要去電視台應徵
    工作，才將身分證拷貝，用夾鍊袋與提款卡一起裝著云云（
    見本院卷第56頁），益見情虛，其上開所辯自難採信。
　⒋詐騙正犯為避免遭檢警循資金流向查獲身分，因此，詐騙正
    犯詐騙被害人後，會指定被害人將款項匯入他人帳戶後再予
    提領；復因一般人發現帳戶遺失後，為免存款遭盜領或帳戶
    遭盜用，通常會立即辦理掛失程序，是當詐騙正犯要求被害
    人將款項匯入指定帳戶時，應已確認指定帳戶之所有人不會
    辦理掛失程序，以免被害人將款項匯入該帳戶後，因帳戶所
    有人辦理掛失而無法提領犯罪所得，換言之，詐騙正犯通常
    不會使用來路不明之帳戶；倘被告並未將上開帳戶之提款卡
    及密碼交付予詐欺集團，則不明人士即取得上開帳戶提款卡
    及密碼之人應均無從預期被告發現提款卡遺失及辦理掛失之
    時間，則詐欺集團當無指示詐騙被害人將款項匯入本案帳戶
    之可能；惟李宜菁等人遭受詐騙時，詐欺集團指定將款項匯
    入本案玉山銀行及合作金庫銀行帳戶，足見詐欺集團使用上
    開款卡及密碼取款時均確知被告並未掛失或報警，益徵被告
    確將上開2帳戶提款卡及密碼交予詐欺集團供取款及洗錢之
    用，其幫助犯意，殊甚灼然。
　⒌在金融機構開立帳戶、請領存摺及提款卡使用，係針對個人
    身分之社會信用而予以資金流通，具有強烈之屬人性格，而
    金融帳戶作為個人理財之工具，申請開設並無任何特殊之限
    制，一般民眾均得以存入最低開戶金額之方式申請使用，且
    同一人得在不同之金融機構申請數個帳戶使用，乃眾所週知
     之事實；依一般人之社會經驗，若遇陌生人捨以自己名義
    申 請帳戶，反向不特定人蒐集金融帳戶使用，衡情應對該
    帳戶 是否供合法使用一節有所懷疑，且近年詐騙犯案猖獗
    ，利用 帳戶掩飾、隱匿詐財贓款之事，迭有所聞。查本件
    被告具有 高職畢業程度之學歷，且有相當工作經驗，業據
    其所供承在卷（見偵卷第8頁、本院卷第56頁），是依被告
    之智識程度及社會經歷，應可預見其將本件玉山銀行帳戶及
    合作金庫銀行帳戶之提款卡及密碼提供予某真實姓名年籍資
    料不詳綽號之成年人，極可能被利用作為詐欺、洗錢之犯罪
    工具，以此製造金流之斷點，而無從追查犯罪所得之去向，
    以掩飾或隱匿該等犯罪所得，竟仍將上開2帳戶提款卡及密
    碼交付身分不詳之成年人使用，顯有容認其發生之本意，足
    認被告具有幫助詐欺取財、幫助洗錢之不確定故意，亦堪認
    定。
(三)綜上所述，被告上開所辯，無非卸責之詞，無法採信。本案
    事證已經明確，被告上開幫助詐欺取財、幫助一般洗錢之犯
    行，均可以認定，應依法論科。　　
二、論罪科刑：
(一)按刑法上之幫助犯，係對於犯罪與正犯有共同之認識，而以
    幫助之意思，對於正犯資以助力，未參與實施犯罪構成要件
    之行為者而言（最高法院88年度台上字第1270號判決意旨參
    照）。被告提供本件玉山銀行帳戶及合作金庫銀行帳戶之提
    款卡及密碼予他人使用，係使詐欺集團向李宜菁等3人詐騙
    財物後，得以使用該帳戶為匯款工具，進而取得款項以隱匿
    、掩飾犯罪所得去向，尚非實施詐欺取財之構成要件行為，
    此外，查無證據證明被告有參與詐欺取財、洗錢犯行之構成
    要件行為，堪認被告所為，係參與詐欺取財、洗錢構成要件
    以外之行為，僅對遂行詐欺取財、洗錢犯行資以助力，為幫
    助犯。故核被告所為，係犯刑法第30條第1 項前段、第339 
    條第1 項之幫助詐欺取財罪及刑法第30條第1 項前段、洗錢
    防制法第14條第1 項之幫助洗錢罪。
(二)被告係以一次提供本件玉山銀行帳戶及合作金庫銀行帳戶之
    提款卡及密碼之幫助行為，使詐欺集團得用以詐騙李宜菁等
    3人之財物，而幫助正犯遂行上開3個相同罪名，及其以一提
    供帳戶行為，同時犯幫助詐欺取財罪與幫助洗錢罪，為想像
    競合犯，應依刑法第55條規定，從一重以幫助洗錢罪處斷。
(三)被告以幫助之意思，參與構成要件以外之行為，為幫助犯，
    爰依刑法第30條第2 項規定，依正犯之刑減輕之。
(四)爰以行為人之責任為基礎，審酌被告知悉現今詐騙案件盛行
    ，竟任意將自己所有之帳戶提款卡及密碼提供予詐欺集團成
    員騙取財物之用，使李宜菁等3人遭詐騙受害，紊亂社會正
    常交易秩序及交易安全，使不法之徒藉此輕易於詐騙後取得
    財物，藉此掩飾、隱匿詐欺犯罪所得之去向，令司法偵查機
    關難以追查詐欺犯罪人之真實身分以阻犯行，造成多達3名
    被害人遭到詐騙，且犯後未見悔意，亦未賠償被害人任何損
    害，並審酌被告前無任何犯罪紀錄，有臺灣高等法院被告前
    案紀錄表，素行尚佳，暨其自承為高職畢業之教育程度（見
    偵卷第8頁）、離婚、現從事遊覽車拆解業工作、與與母親
    同住（見本院卷第56至57頁）等家庭、生活、經濟狀況等一
    切情狀，量處如主文所示之刑，併就罰金部分併諭知如易服
    勞役之折算標準。
三、被告固將本件玉山銀行帳戶及合作金庫銀行帳戶之提款卡及
    密碼提供予某真實姓名年籍不詳之詐欺集團成年人持以詐騙
    被害人使用，然依卷內事證，並無任何積極證據佐證被告提
    供本件玉山銀行帳戶及合作金庫銀行帳戶提款卡及密碼後，
    確有實際取得報酬，應認被告並無任何犯罪所得，自毋庸宣
    告沒收。
據上論斷，應依刑事訴訟法第299 條第1 項前段，洗錢防制法第
14條第1 項，刑法第11條前段、第30條第1 項前段、第2 項、第
339 條第1 項、第55條、第42條第3項前段，刑法施行法第1 條
之1 第1 項，判決如主文。
本案經檢察官黃仙宜提起公訴，檢察官周禹境到庭執行職務。
中　　華　　民　　國　　111 　年　　5 　　月　　10　　日
                  刑事第八庭審判長法  官  蔡守訓
　　　　　　　　　　  
　　　　　　　　　　              法  官  張毓軒
　　　　　　　　　　
　　　　　　　　　　              法  官  蘇琬能
以上正本證明與原本無異。
如不服本判決應於收受送達後20日內向本院提出上訴書狀，並應
敘述具體理由；其未敘述上訴理由者，應於上訴期間屆滿後20日
內向本院補提理由書（須按他造當事人之人數附繕本），切勿逕
送上級法院。
若因疫情而遲誤不變期間，得向法院聲請回復原狀。
                                  書記官  陳湘琦
中　　華　　民　　國　　111 　年　　5 　　月　　10　　日
附錄本案論罪科刑法條：
洗錢防制法第2條
本法所稱洗錢，指下列行為：
一、意圖掩飾或隱匿特定犯罪所得來源，或使他人逃避刑事追訴
    ，而移轉或變更特定犯罪所得。
二、掩飾或隱匿特定犯罪所得之本質、來源、去向、所在、所有
    權、處分權或其他權益者。三、收受、持有或使用他人之特
    定犯罪所得。

洗錢防制法第14條
有第二條各款所列洗錢行為者，處 7 年以下有期徒刑，併科新
臺幣 5 百萬元以下罰金。
前項之未遂犯罰之。
前二項情形，不得科以超過其特定犯罪所定最重本刑之刑。

中華民國刑法第339條
（普通詐欺罪）
意圖為自己或第三人不法之所有，以詐術使人將本人或第三人之
物交付者，處 5 年以下有期徒刑、拘役或科或併科 50 萬元以
下罰金。
以前項方法得財產上不法之利益或使第三人得之者，亦同。
前二項之未遂犯罰之。
附表
編號 告訴人/被害人 詐騙之時間、方式、金額 1 （起訴書附表編號1部分） 李宜菁 本案詐欺集團成員於110年6月18日19時9分許，冒稱臉書商店Grace Gift員工及中華郵政人員致電予李宜菁，向其佯稱因作業疏失導致額外下單10次，須依指示操作避免連續扣款云云，致其陷於錯誤，而於同日21時2分許、5分許，以網路銀行轉帳4萬9,987元、3萬123元至被告合作金庫銀行帳戶內，該詐欺集團成員旋以提款卡將款項提領一空。 2 （起訴書附表編號2部分） 謝旋 本案詐欺集團成員於110年6月18日17時52分許，冒稱QMOMO網購網站客服人員致電予謝旋，向其佯稱因誤設為超級會員將每月扣款，須依指示操作解除云云，致其陷於錯誤，而於同日21時37分許、38分許，在高雄市○○區○○○路000號0樓統一超商興國門市，以自動櫃員機轉帳4萬9,985元、4萬9,987元至被告玉山銀行帳戶內，該詐欺集團成員旋以提款卡將款項提領一空。 3 （起訴書附表編號3部分） 黃偉誌 （未提告訴，起訴書誤載為告訴人） 本案詐欺集團成員於110年6月18日21時10分許，冒稱東海模型賣家致電予黃偉誌，向其佯稱因訂購數量設定錯誤，須依指示操作解除云云，致其陷於錯誤，而於同日21時52分許、55分許，在新北市○○區○○路○段0000號永豐銀行江子翠分行，以自動櫃員機轉帳1萬2,345元、6,896元至被告合作金庫銀行帳戶內，該詐欺集團成員旋以提款卡將款項提領一空。